【裁判字號】    99,交簡上,5
【裁判日期】    990318
【裁判案由】    過失傷害
【裁判全文】
臺灣板橋地方法院刑事判決             99年度交簡上字第5號
上  訴  人
即  被  告  乙○○
上列上訴人即被告因過失傷害案件，不服本院98年度交簡字第57
94號中華民國98年11月4 日第一審判決（聲請簡易判決處刑案號
：98年度偵字第23474 號），提起上訴，本院管轄之第二審合議
庭判決如下：
    主  文
上訴駁回。
乙○○緩刑貳年。
    事  實
一、乙○○於民國98年3 月9 日8 時26分許，駕駛車號J2R-126
    號重型機車，沿臺北縣新莊市○○路往中正路方向行駛，於
    行經臺北縣新泰路與新泰路438 巷之交岔路口，擬左轉進入
    新泰路438 巷之際，本應注意汽車行駛至交岔路口，轉彎車
    應讓直行車先行，且汽車行駛時，駕駛人應注意車前狀況，
    並隨時採取必要之安全措施，而依當時情形，並無不能注意
    情事，竟疏未注意讓直行車先行，且未注意車前狀況而貿然
    左轉，適甲○○駕駛車號FC9-970 號重型機車沿新泰路對向
    直行而來，因閃避不及，雙方發生碰撞，致甲○○人車倒地
    ，受有頭部外傷合併腦震盪、左頭皮皮下血腫及撕裂傷（長
    1.5 公分）、左手挫擦傷併左食指撕裂傷（長1 公分）、左
    膝及左足挫擦傷等傷害。乙○○於肇事後，留在現場等候警
    員到場處理，並於有偵查犯罪權限之機關人員知悉其犯罪前
    ，向到場處理之警員承認其為肇事人而自首之，並接受裁判
    。
二、案經甲○○訴由臺北縣政府警察局新莊分局報請臺灣板橋地
    方法院檢察署檢察官偵查後聲請以簡易判決處刑。
    理  由
一、證據能力部分：按被告以外之人於審判外之言詞或書面陳述
    ，除法律有規定者外，不得作為證據，刑事訴訟法第159 條
    第1 項固定有明文。惟被告以外之人於審判外之陳述，雖不
    符同法第159 條之1 至之4 之規定，而經當事人於審判程序
    同意作為證據，法院審酌該言詞陳述或書面陳述作成時之情
    況，認為適當者，亦得為證據；當事人、代理人或辯護人於
    法院調查證據時，知有第159 條第1 項不得為證據之情形，
    而未於言詞辯論終結前聲明異議者，視為有前項之同意，此
    亦據同法第159 條之5 規定甚明。查本件被告、檢察官於本
    院準備程序中均未就證據能力提出爭執，且迄於言詞辯論終
    結前，亦未就本院所調查之證據主張有刑事訴訟法第159 條
    第1 項不得為證據之情形，應認均已同意得作為本案之證據
    。從而，下述證據資料縱有屬傳聞證據，且不符刑事訴訟法
    第159 條之1 至之4 之規定者，經本院審酌各該證據資料作
    成時之一切客觀情況，認無不適當之情事，均認有證據能力
    ，合先敘明。
二、上揭事實，業據被告莊秀婷於本院審理時坦承不諱，核與告
    訴人甲○○於警詢及偵訊時所指訴之情節相合，並有道路交
    通事故現場圖、道路交通事故調查報告表(一)、(二)、道路交通
    事故談話紀錄表、新泰綜合醫院診斷證明書各1 份、現場及
    車損照片12幀附卷可稽，足以擔保被告之任意性自白與事實
    相符。本案事證甚為明確，被告犯行堪予認定，應依法論科
    。
三、核被告所為，係犯刑法第284 條第1 項前段之過失傷害罪。
    被告於肇事後，留在現場等候警員到場處理，並於有偵查犯
    罪權限之機關人員知悉其犯罪前，向到場處理之警員承認其
    為肇事人而自首之，此有臺北縣政府警局新莊分局道路交通
    事故肇事人自首情形紀錄表1 份可憑，嗣亦未逃避接受裁判
    ，合於自首之要件，爰依刑法第62條前段規定減輕其刑。原
    審以被告罪證明確，適用刑法第284 條第1 項前段、第62條
    前段，判處被告拘役40日，並依刑法第41條第1 項前段、刑
    法施行法第1 條之1 ，諭知如易科罰金之折算標準，其認事
    用法均無違誤，量刑亦屬適當。被告辯以告訴人當時車速很
    快云云，惟所辯尚嫌無據，且縱認本件車禍事故雙方俱有過
    失，亦無礙被告過失傷害罪之成立，其上訴為無理由，應予
    駁回。末查，被告前未曾因故意犯罪受有期徒刑以上刑之宣
    告，有臺灣高等法院被告前案紀錄表在卷可參，其因一時駕
    車失慎，致罹刑章，於本院審理時坦承犯罪，且已與告訴人
    調解成立，並賠償告訴人損害新臺幣3 萬元等情，有本院調
    解筆錄影本1 份可憑，並據被告當庭提出匯款申請書收執聯
    1 紙足資為證，堪認被告已有悔意，歷此教訓，應足知警惕
    ，本院因認對於被告所宣告之刑，以暫不執行為適當，爰併
    予宣告緩刑2 年，以勵自新。
據上論斷，應依刑事訴訟法第455 條之1 第1 項、第3 項、第36
8 條，刑法第74條第1 項第1 款，判決如主文。
本案經檢察官黃明絹到庭執行職務。
中    華    民    國    99    年    3     月    18    日
                  交通法庭  審判長法  官  陳鴻清
                                  法  官  劉安榕
                                  法  官  朱嘉川
以上正本證明與原本無異。
不得上訴。
                                  書記官  陳聖儒
中    華    民    國    99    年    3     月    19    日

司法院資訊處製作；財團法人民間司法改革基金會備份。
